Inventaris van het archief van de Commissie Vervoervergunningen, 1927-1990
Nationaal Archief, Den Haag
- Goederenvervoer, zorgdrager minister van Verkeer en Waterstaat 1945-1996, 085
  - Het nader uitwerken van het te voeren beleid met betrekking tot het verlenen van vergunningen. 1959-1988, 152
    - Correspondentie met de rijkshoofdinspecteur van het Verkeer en besprekingen over de dienstregeling geregeld goederenvervoer over de weg en eventuele toepassing hiervan., 1959-1982; 270; -1.812.111(97.1)/582
    - Toepassing van het beleid met betrekking tot uitspraken en beslissingen van beroepszaken voor ongeregeld vervoer van goederen over de weg., 1959-1988; 247; -1.812.12 (31)/573
    - Overzicht van de samenwerking in het goederenvervoer., 1960-1967; 902; -1.813.1(07.23)/545
    - Toespraken van de heer mr. J. van Andel Gzn., voorzitter van de Commissie Vervoervergunningen., 1960-1973; 914-917; pak
      - Voordrachten in diverse fora, 1960-1973, 916; -1.81/694; pak
      - Inleidend woord voor de vergadering van de Vervoercommissie van het Europees Parlement in 's-Gravenhage op 16 oktober 1964, 1964-1965, 915; -1.81/695; pak
      - Inleidend woord bij de opening van de openbare zitting van de Commissie Vervoervergunningen. 1964-1973, 914, 917
        - 1964-1968, 914; -1.81/695
        - 1969-1973, 917; -1.81/693
    - Advisering aan de staatssecretaris van Verkeer en Waterstaat over het voorstel tot wijziging van de Richtlijn II A6, Wet Autovervoer Goederen (WAG)., 1960-1983; 894; -1.811.4/547; pak
    - Besprekingen over de verplichting tot het overleggen van een bewijs van kredietwaardigheid bij aanvragen om vergunning voor het uitoefenen van een afhaal- en besteldienst en bij aanvragen om een andere vergunning ex Wet Autovervoer Goederen (WAG) ingediend door ondernemers die reeds in het bezit zijn van een zodanige vergunning., 1961; 275; -1.812.111(94)/582
    - Advisering aan de staatssecretaris van Verkeer en Waterstaat over het voorstel tot wijziging van de richtlijnen II C7 en II C8 voor het goederenvervoer over de weg en over het water., 1961-1975; 892; -1.811.4/547
    - Bespreking naar aanleiding van de enquête 'Lange vrachtautodiensten 1961' gehouden door de Rijksverkeersinspectie., 1962; 277; -1.812.111(98)/582
    - Het te voeren beleid inzake vergunningverlening ongeregeld vervoer aan 'ex-charters'., 1963-1984; 222; -1.812.124/561
    - Verslagen van besprekingen over de problemen bij de vergunningverlening aan de zogenaamde gemengde bedrijven door het gemengde gebruik van vervoermaterieel., 1964-1977; 949; -1.812.1 (95); pak
    - Overleg met de rijkshoofdinspecteur van het Verkeer over de aanpassing van de delegatiegrens bij het ongeregeld beroepsgoederenvervoer over de weg., 1964-1982; 256; -1.812.12(92)/574; pak
    - Onderzoeken naar de brutowinstgevendheid en kostenverhoudingen van het ongeregeld vervoer op de weg., 1965-1978; 219; -1.812.3/560
    - Verslag over het bezoek aan Den Haag door de Duitse bondsminister van Verkeer., 1966; 913; -1.81/692
    - Besprekingen met de staatssecretaris van Verkeer en Waterstaat inzake het voorstel tot wijziging van de Richtlijn II C12 voor het goederenvervoer over de weg en over het water., 1967-1978; 895; -1.811.4/547
    - Besprekingen over voorstellen tot het wijzigen van de behandelingsprocedure van verlengingsverzoeken van het ongeregeld vervoer over de weg., 1968-1971; 251; -1.812.12 (07)/575; pak
    - Advisering aan de staatssecretaris van Verkeer en Waterstaat inzake wijzigingen van art. 2, 2a, 3a, 5, 6, 7, 8, 9, 9a, 10, 11, 12, 13, 14, 15, 16, 17, 17a, 25, 25a, 32, 32b, 32d, 32f, 42, 44a, 46, 49, 50, 53, 66, 67, 69, 70, 71, 84, 87, 91, 93, 105, 107, 108, 110, 111, 117, 125, 130, 130a, 132, 133, 137, 138a, 139, 142, 153, 153a, 154 van het Uitvoeringsbesluit Autovervoer Goederen (UAG)., 1968-1984; 935; -1.812.1 (07.76); pak
    - Besprekingen over wijzigingen van het Uitvoeringsbesluit Autovervoer Goederen (UAG) met betrekking tot de art. 2, 3, 18, 32, 32a, 44, 80, 100, 108, 110, 126-128, 130 en 133., 1968-1985; 937; -1.812.1 (07.76); pak
    - Richtlijnen, staatsbladen en leidraden met betrekking tot het goederenvervoer over de weg., 1968-1985; 938; -1.812.1 (07.76); pak
    - Besprekingen over de problematiek rond art. 37 van de Wet Autovervoer Goederen (WAG) betreffende vervoer met één vrachtauto voor meer dan 2 verladers tegelijk., 1971-1981; 940; -1.812.1 (07); pak
    - Toepassing van de richtlijnen II A 6 en II A 2 van de Wet Autovervoer Goederen (WAG) ten aanzien van het transportbedrijf Van Gend en Loos., 1972-1984; 265; -1.812.112 (07)/580
    - Besprekingen over voorstellen tot wijziging van de Wet Autovervoer Goederen (WAG), art. 2, 6 en 56., 1972-1987; 953; -1.812.1 (07.76); pak
    - Overleg over het wijzigen van de procedure voor de vergunningverlening voor het ongeregeld wegvervoer., 1973-1987; 259; -1.812.12(07)/577; pak
    - Reacties en commentaren op de discussienota "Vervoer .... kan 't verkeren?" van de staatssecretaris van Verkeer en Waterstaat die gaat over het goederenvervoer over de weg., 1974; 955; -1.812.1 (07); pak
    - Verslagen van besprekingen met de staatssecretaris van Verkeer en Waterstaat en de Commissie Vervoervergunningen., 1974-1979; 349; 07.77/653
    - Ontwikkeling, problematiek en toekomstig wegvervoerbeleid., 1974-1986; 941, 943
      - 1974-1980, 941; -1.812.1 (07); pak
      - 1981-1986, 943; -1.812.1 (07); pak
    - Openbaarmaking en hantering van het normkostensysteem ongeregeld wegvervoer., 1974-1987; 207; -1.812.51/558; pak
    - Agenda en verslag van het institutioneel overleg met de minister van Verkeer en Waterstaat, de Nederlandse Spoorwegen (NS) en de Koninklijke Nederlandse Vereniging voor Transport Ondernemingen (KNVTO)., 1975; 736; 07.77/735
    - Beleidsnota Goederenvervoer van de staatssecretaris van Verkeer en Waterstaat en reacties hierop., 1975-1976; 939; -1.812.1 (07)/689; pak
    - Het te volgen beleid bij de behandeling van verzoeken om overdracht van een vergunning van een gefailleerd bedrijf op grond van de Wet Autovervoer Goederen (WAG)., 1975-1982; 920; -1.812.1 (942)/680
    - Onderzoek naar de omzetontwikkeling van transportondernemingen met meer dan 1000 ton laadvermogen., 1975-1984; 203; -1.812.3 (98)/557; pak
    - Besprekingen over het wijzigen en het uitvoeren van de regeling voor het tijdelijk verlenen van vergunningen voor het oogstvervoer., 1975-1986; 226; -1.812.12 (96)/563; pak
    - Capaciteitsbeleid in het binnenlands ongeregeld beroepsgoederenvervoer over de weg., 1975-1986; 232, 239
      - Advisering aan de staatssecretaris van Verkeer en Waterstaat, 1975-1979, 239; -1.812.12(95)/568; pak
      - Besprekingen en rapporten, 1979-1986, 232; -1.812.12(95)/565; pak
    - Procedure inzake verzoeken om uitbreidingen laadvermogen wegens vervanging van vervoermateriaal., 1976-1977; 944; -1.812.1 (07.353.71)
    - Toespraken gehouden door de heer S.A. Posthumus, voorzitter van de Commissie Vervoervergunningen, over de werkwijze binnen het beroepsgoederenvervoer., 1976-1979; 931; -1.81/691
    - Beleid inzake de vergunningverlening met betrekking tot verlenging vergunningen ongeregeld wegvervoer., 1977-1986; 257; -1.812.12(07)/576; pak
    - Correspondentie met de Commissie van Advies ex art. 45A van de Wet Autovervoer Goederen (WAG) inzake de naleving van de CAO-beroepsgoederenvervoer over de weg., 1977-1989; div. nrs.
      Niet nader onder te verdelen
      - 1977-1980, 264; -1.812.12/579; pak
      - 1978-1989, 976; -1.812.12/578; pak
      - 1981-1985, 266; -1.812.12/577; pak
      - 1986-1987, 267; -1.812.12/577; pak
    - Commentaar en reacties van de Commissie Vervoervergunningen en belangenorganisaties op de "discussienota" van de staatssecretaris van Verkeer en Waterstaat over de situatie in het ongeregeld goederenvervoer over de weg., 1978-1979; 252; -1.812.12 (07)/575; pak
    - Onderzoek van de "Werkgroep versnelling procedures" die als taak heeft om te komen tot een versnelling ten aanzien van de behandeling van aanvragen en verzoeken betreffende vergunningen voor ongeregeld vervoer over de weg en van de beroepszaken ten aanzien van deze vergunningen., 1978-1980; 244; -1.812.12 (07.515)/573
    - Overleg over de toepassing van de tonnagestop voor het ongeregeld wegvervoer op oude aanvragen en verzoeken., 1978-1981; 250; -1.812.12(95)/572; pak
    - Aanbevelingen van de Werkgroep "Verhoging/verlaging ongeregeld wegvervoer" met betrekking tot meer uniformiteit in de afdoening van met elkaar corresponderende verzoeken en toepassing van de delegatieregeling., 1979; 246; -1.812.12 (07.515)/573
    - Onderzoek naar de aanpassing van de vergunningverlening voor het ongeregeld wegvervoer als gevolg van de verhoging van de tandemasdruk van 16 naar 18 ton bij Koninklijk Besluit van 2 januari 1979, nr. 4., 249; -1.812.12(95)/672
    - Onderzoek naar de positie van Van Gend en Loos in het goederenvervoer over de weg, uitgevoerd door de Interdepartementale Werkgroep Van Gend en Loos., 1979-1981; 260; -1.812.112 (07.515)/580
    - Advisering over het beleid met betrekking tot de organisatie van de vergunningverlening., 1980-1981; 893; 07.125/760; pak
    - Het beoordelen en bespreken van het te voeren beleid met betrekking tot de criteria waaraan kleine ondernemingen moeten voldoen om als 'plattelandsbedrijf' aangemerkt te kunnen worden bij verlengingsverzoeken van vergunningen voor ongeregeld vervoer., 1980-1982; 224; -1.812.12 (96)/563
    - Besprekingen over de wijzigingen in het beleid en de rol van de Commissie Vervoervergunningen met betrekking tot de Wet Autovervoer Goederen (WAG), Wet Goederenvervoer Binnenscheepvaart (WGB) en de Wet Autovervoer Personen (WAP)., 1980-1988; 360; -1.81(07)/546, -1.81(31)/546; pak
    - Vergaderstukken van de Werkgroep Geregeld Vervoer die als taak heeft het onderzoeken of een enquête, gehouden door de rijkshoofdinspecteurs van Verkeer, inzake het geregeld vervoer een vervolg kan krijgen., 1981-1984; 268; -1.812.11 (07.515)/581; pak
    - Correspondentie, agenda's en verslagen van de Werkgroep "Vaststelling laadvermogen vrachtauto's"., 1981-1985; 243; -1.812.12(95)/571
    - Het afstemmen van het beleid met de Stichting Inschrijving Eigen Vervoer (SIEV) met betrekking tot beslissingen bij de overgang van Eigen Vervoer naar Beroepsvervoer., 1982; 211; -1.812.2/559
    - Het bespreken van het begrip 'onderneming' of 'bedrijf' in relatie tot het eigen vervoer., 1982; 213; -1.812.2/559
    - Richtlijn voor de rijkshoofdinspecteurs van het Verkeer voor de wijze van handelen bij vormfouten in bezwaarschriften naar aanleiding van genomen beschikkingen op grond van de Wet Autovervoer Goederen/Uitvoeringsbesluit Autovervoer Goederen WAG/UAG., 1982; 205; -1.812.312/557
    - Overgangsbepalingen inzake vervoer naar en van landen buiten Europa in verband met wijzigingen in de Wet Autovervoer Goederen (WAG) art. 2, 45, 54, 55, 56, 60, 62 (Stbl. 249, 1981) en het Uitvoeringsbesluit (UAG) art. 1, 5, 17, 18, 25a, 110, 117, 126a, 127, 127a, 128, 129, 129a, 143 en 154 (Stbl. 211, 1982)., 1982-1985; 221; -1.812.13/561; pak
    - De beoordeling van eisen van kredietwaardigheid, vakbekwaamheid en betrouwbaarheid ex art. 56 Wet Autovervoer Goederen (WAG) alsmede richtlijnen voor het berekenen van de additionele fysieke behoefte bij uitbreiding activiteiten verlader en het kengetalberekenen., 1982-1988; 204; -1.812.51/557
    - Advisering aan de staatssecretaris van Verkeer en Waterstaat over het ontwerp Koninklijk Besluit houdende wijziging van de richtlijnen goederenvervoer op de weg., 1983-1985; 287; -1.812.11 (07.76)/581
    - Wijziging van art. 2, lid 4 van het Uitvoeringsbesluit Autovervoer Goederen (UAG) over het vergunningsplichtig worden van het transitovervoer voor het beroepsgoederenvervoer over de weg., 1983-1985; 254; -1.812.12 (07)/575
    - Toepassing van art. 36 van de Wet Autovervoer Goederen (WAG) met betrekking tot beroepszaken voor het te volgen beleid ten aanzien van verlengingsverzoeken voor het ongeregeld vervoer., 1983-1986; 253; -1.812.12 (07)/575; pak
    - Rentabiliteitsontwikkelingen in het onbeperkt ongeregeld beroepsgoederenvervoer over de weg., 1985-1986; 209; -1.812.51/558
    - Advisering aan de staatssecretaris van Verkeer en Waterstaat over de ontwerpen voor een nieuw Uitvoeringsbesluit Autovervoer Goederen (UAG)., 1985-1987; 936; -1.812.1 (07.76); pak
    - Aanpassing van de vergunningverlening tot verhoging van de maximum toelaatbare last onder de achteras van 10 naar 11 ton op grond van de Benelux-beschikking M(86)5., 1986; 960; -1.812.12(95)/672
    - Circulaire aan de rijkshoofdinspecteurs van het Verkeer inzake behandelingen van aanvragen om vergunning voor grensoverschrijdend vervoer (art. 3 en 7 van de Uitvoeringsbesluit Autovervoer Goederen (UAG)., 1987; 969; -1.812.13 (92)/562
    - Circulaire aan de rijkshoofdinspecteurs van het Verkeer inzake behandelingen van beroepen tegen beschikkingen van de Commissie Vervoervergunningen, waarbij de vergunning voor (on)geregeld wegvervoer (on)voorwaardelijk is ingetrokken op grond van niet naleving van de vigerende CAO-bepalingen (art. 28a en 42a van de Wet Autovervoer Goederen (WAG)., 1987; 956; -1.812.1 (31)
  - Het nader uitwerken van het te voeren beleid met betrekking tot het verlenen van vergunningen. 1959-1992, 330
    Grondslag: WGB 1951, Stb. 472, sedertdien gewijzigd, art. 8. Richtlijnen goederenvervoer 1954, Stb. 24, II A 1. Richtlijnen goederenvervoer binnenschepen 1988, Stb. 210.
    Product: Rapporten.
    Bekendmakingen:
    - Bekendmaking van de CVV van 31 maart 1966 betreffende stopzetting verlening vergunning ex art. 32 WGB, Stcrt. 66.
    - Bekendmaking CVV van 20 maart 1980 inzake de beoordeling schepen van verzoeken om verlening van wildevaartvergunningen, Stcrt. 243.
    - Vergaderstukken van de Commissie Vervoervergunningen., 1959-1990; div. nrs.
      - 1959 okt. 08 - 1962 dec. 20 1959, 848; 751
      - 1963 jan. 03 - 1965 dec. 30 1963-1965, 861; 765
      - 1966 jan. 06 - dec. 29 1966, 844; 750
      - 1972 jan. 06 - apr. 13 1972, 799; 07.77/742
      - 1972 apr. 20 - dec. 21 1972, 800; 07.77/742
      - 1973 jan. 11 - mrt. 29 1973, 801; 07.77/742
      - 1973 apr. 05 - juli 12 1973, 802; 07.77/742
      - 1973 juli 19 - 27 1973, 814; 07.77/744
      - 1973 aug. 23 - nov. 22 1973, 811; 07.77/743
      - 1973 nov. 29 - dec. 27 1973, 822; 07.77/745
      - 1974 jan. 10 - mei 30 1974, 786; 07.77/740
      - 1974 juni 13 - juli 04 1974, 790; 07.77/741
      - 1974 juli 11 - 25 1974, 792; 07.77/741
      - 1974 aug. 01 - 22 1974, 767; 07.77/738
      - 1974 aug. 29 - okt. 10 1974, 773; 07.77/738
      - 1974 okt. 17 - nov. 28 1974, 780; 07.77/739
      - 1974 dec. 05 - 26 1974, 728; 07.77/734
      - 1975 jan. 02 - feb. 06 1975, 732; 07.77/735
      - 1975 feb. 13 - mrt. 06 1975, 747; 07.77/735
      - 1975 mrt. 13 - apr. 24 1975, 752; 07.77/736
      - 1975 mei 01 - 29 1975, 759; 07.77/736
      - 1975 juni 05 - 26 1975, 712; 732
      - 1975 juli 03 - aug. 07 1975, 718; 732
      - 1975 aug. 14 - sep. 11 1975, 725; 732
      - 1975 sep. 18 - okt. 02 1975, 740; 733
      - 1975 okt. 09 - 30 1975, 744; 733
      - 1975 nov. 06 - dec. 18 1975, 687; 07.77/730
      - 1975 dec. 25 - 1976 jan. 29 1975-1976, 694; 07.77/730
      - 1976 feb. 05 - 26 1976, 710; 07.77/731
      - 1976 mrt. 04 - 11 1976, 652; 07.77/728
      - 1976 mrt.18 - 25 1976, 667; 07.77/728
      - 1976 apr. 01 - 29 1976, 662; 07.77/728
      - 1976 mei 06 - juni 03 1976, 673; 07.77/729
      - 1976 juni 10 - 24 1976, 683; 07.77/729
      - 1976 juli 01 - aug. 12 1976, 669; 726
      - 1976 aug. 19 - sep. 30 1976, 678; 726
      - 1976 okt. 07 - 28 1976, 701; 727
      - 1976 nov. 04 - dec. 02 1976, 502; 07.77/679
      - 1976 dec. 09 - 30 1976, 507; 07.77/679
      - 1977 jan. 06 1977, 654; 725
      - 1977 jan. 13 - feb. 10 1977, 655; 725
      - 1977 feb. 17 - mrt. 03 1977, 455; 07.77/677
      - 1977 mrt. 10 - apr. 14 1977, 491; 07.77/677
      - 1977 apr. 21 - mei 26 1977, 496; 07.77/678
      - 1977 juni 02 - 09 1977, 471; 675
      - 1977 juni 16 - juli 21 1977, 473; 675
      - 1977 juli 28 - aug. 25 1977, 479; 675
      - 1977 sep. 01 - 29 1977, 486; 676
      - 1977 okt. 06 - nov. 03 1977, 458; 673
      - 1977 nov. 10 - dec. 15 1977, 463; 673
      - 1977 dec. 22 - 29 1977, 469; 674
      - 1978 jan. 05 - feb. 02 1978, 447; 07.77/672
      - 1978 feb. 09 - 23 1978, 452; 07.77/672
      - 1978 mrt. 02 1978, 388; 07.77/661
      - 1978 mrt. 09 - 23 1978, 391; 07.77/661
      - 1978 mrt. 30 - apr. 13 1978, 392; 07.77/661
      - 1978 apr. 20 - mei 11 1978, 412; 07.77/662
      - 1978 mei 18 - 25 1978, 373; 07.77/659
      - 1978 juni 01 - 29 1978, 383; 07.77/659
      - 1978 juli 06 - 27 1978, 395; 660
      - 1978 aug. 03 - 17 1978, 399; 660
      - 1978 aug. 24 1978, 370; 657; pak
      - 1978 aug. 31 - sep. 07 1978, 371; 657
      - 1978 sep. 14 - okt. 05 1978, 374; 657
      - 1978 okt. 11 - 19 1978, 378; 658
      - 1978 okt. 26 - nov. 02 1978, 382; 658
      - 1978 nov. 09 - 30 1978, 355; 655
      - 1978 dec. 07 - 14 1978, 357; 655
      - 1978 dec. 21 - 28 1978, 358; 655
      - 1979 jan. 04 - 18 1979, 598; 532
      - 1979 jan. 25 - feb. 08 1979, 595; 531
      - 1979 feb. 15 - mrt. 01 1979, 591; 531
      - 1979 mrt. 08 - 29 1979, 612; 535
      - 1979 apr. 05 - 26 1979, 602; 534
      - 1979 mei 03 - 17 1979, 589; 534
      - 1979 mei 25 - juni 21 1979, 635; 540
      - 1979 juni 28 - juli 26 1979, 549; 523
      - 1979 aug. 02 - 30 1979, 543; 523
      - 1979 sep. 06 - 27 1979, 570; 527
      - 1979 okt. 04 - nov. 01 1979, 564; 526
      - 1979 nov. 08 - 22 1979, 563; 526
      - 1979 nov. 29 - dec. 19 1979, 559; 525
      - 1980 jan. 03 - 31 1980, 2; 548
      - 1980 feb. 07 - 14 1980, 603; 533
      - 1980 feb. 21 - 28 1980, 606; 533
      - 1980 mrt. 06 - 27 1980, 534; 520
      - 1980 apr. 03 - mei 01 1980, 538; 521
      - 1980 mei 08 - 29 1980, 548; 521; pak
      - 1980 juni 05 - 26 1980, 519; 697
      - 1980 juli 03 - 17 1980, 528; 700
      - 1980 juli 23 - 31 1980, 532; 700
      - 1980 aug. 07- 28 1980, 16; 551
      - 1980 sep. 04 - 25 1980, 12; 550
      - 1980 okt. 02 - 30 1980, 7; 549
      - 1980 nov. 06 - 27 1980, 29; 554
      - 1980 dec. 04 - 31 1980, 24; 553
      - 1981 jan. 08 - 29 1981, 20; 552
      - 1981 feb. 05 - 26 1981, 551; 524
      - 1981 mrt. 05 - 26 1981, 295; 636
      - 1981 apr. 02 - 23 1981, 291; 635
      - 1981 mei 01 - 14 1981, 300; 640
      - 1981 mei 21 - 29 1981, 301; 640
      - 1981 juni 04 - 25 1981, 298; 637
      - 1981 juli 02 - 30 1981, 416; 664
      - 1981 aug. 20 - 27 1981, 37; 556
      - 1981 sep. 03 - 24 1981, 33; 555
      - 1981 okt. 01 - 15 1981, 511; 696
      - 1981 okt. 22 - 29 1981, 514; 696
      - 1981 nov. 05 - 19 1981, 523; 698
      - 1981 nov. 26 1981, 526; 698
      - 1981 dec. 03 - 31 1981, 862; 765
      - 1982 jan. 07 - feb. 04 1982, 839; 764
      - 1982 feb. 11 - mrt. 04 1982, 427; 667
      - 1982 mrt. 11 - 25 1982, 437; 669
      - 1982 apr. 01 - 15 1982, 441; 670
      - 1982 apr. 22 - 29 1982, 444; 670
      - 1982 mei 06 - 21 1982, 435; 671
      - 1982 mei 27 1982, 446; 671
      - 1982 juni 03 - juli 01 1982, 834; 763
      - 1982 juli 08 - 29 1982, 830; 762
      - 1982 aug. 05 - 19 1982, 516; 699
      - 1982 aug. 26 - sep. 09 1982, 884; 770
      - 1982 sep. 16 - okt. 14 1982, 883; 769
      - 1982 okt. 21 1982, 882; 769; pak
      - 1982 okt. 28 - nov. 11 1982, 877; 767
      - 1982 nov. 18 - dec. 09 1982, 872; 767
      - 1982 dec. 16 - 30 1982, 874; 767
      - 1983 jan. 06 1983, 868; 766; pak
      - 1983 jan. 13 - 27 1983, 869; 766
      - 1983 feb. 03 - 10 1983, 870; 766
      - 1983 feb. 17 - mrt. 10 1983, 430; 668
      - 1983 mrt. 17 - 31 1983, 424; 665
      - 1983 apr. 07 - 21 1983, 421; 666
      - 1983 apr. 28 - mei 05 1983, 403; 663
      - 1983 mei 12 - 26 1983, 404; 663
      - 1983 juni 02 - 30 1983, 119; 611
      - 1983 juli 07 - 28 1983, 120; 611
      - 1983 aug. 04 - 25 1983, 124; 611
      - 1983 sep. 01 - 15 1983, 193; 610
      - 1983 sep. 08 1983, 195; 610
      - 1983 sep. 22 - 29 1983, 196; 610
      - 1983 okt. 06 - 13 1983, 160; 619
      - 1983 okt. 20 - nov. 10 1983, 161; 619
      - 1983 nov. 17 - dec. 01 1983, 162; 619
      - 1983 dec. 08 - 15 1983, 163; 619
      - 1983 dec. 22 - 1984 jan. 05 1983-1984, 166; 620
      - 1984 jan. 12 - 26 1984, 169; 620
      - 1984 feb. 02 - 23 1984, 150; 617
      - 1984 mrt. 01 - 15 1984, 152; 617
      - 1984 mrt. 22 - 29 1984, 156; 618
      - 1984 apr. 05 - 12 1984, 146; 616
      - 1984 apr. 19 1984, 147; 616
      - 1984 apr. 26 - mei 03 1984, 148; 616
      - 1984 mei 10 - 31 1984, 94; 605
      - 1984 juni 07 1984, 97; 605; pak
      - 1984 juni 14 - 28 1984, 100; 606
      - 1984 juli 05 - 26 1984, 128; 612
      - 1984 aug. 02 - 16 1984, 134; 614
      - 1984 aug. 23 - sep. 06 1984, 135; 614
      - 1984 sep. 13 - 27 1984, 137; 614
      - 1984 nov. 01 - 15 1984, 70; 600
      - 1984 nov. 22 - 29 1984, 71; 600
      - 1984 dec. 06 - 13 1984, 114; 609
      - 1984 dec. 20 - 27 1984, 115; 609
      - 1985 jan. 03 - 17 1985, 108; 608
      - 1985 jan. 24 - 31 1985, 109; 608
      - 1985 feb. 07 - 28 1985, 110; 608
      - 1985 mrt. 07 - 14 1985, 648; 544
      - 1985 mrt. 21 - 28 1985, 650; 544
      - 1985 apr. 04 - 25 1985, 51; 591
      - 1985 mei 02 1985, 55; 591; pak
      - 1985 mei 09 - 23 1985, 41; 589
      - 1985 mei 30 1985, 44; 589
      - 1985 juni 06 1985, 45; 589
      - 1985 juli 18 - aug. 08 1985, 85; 603
      - 1985 aug. 15 - 29 1985, 86; 603
      - 1985 sep. 05 - 26 1985, 80; 602
      - 1985 okt. 03 - 10 1985, 82; 602
      - 1985 okt. 17 - 31 1985, 84; 602
      - 1985 nov. 07 - 28 1985, 101; 606
      - 1985 dec. 05 - 24 1985, 613; 538
      - 1986 jan. 02 - 16 1986, 617; 538
      - 1986 jan. 23 - 30 1986, 620; 539
      - 1986 feb. 02 - 27 1986, 46; 590
      - 1986 mrt. 06 - 27 1986, 47; 590
      - 1986 apr. 03 - 24 1986, 67; 599
      - 1986 mei 01 - 15 1986, 59; 597; pak
      - 1986 mei 22 - 29 1986, 60; 598
      - 1986 juni 05 - 26 1986, 57; 597
      - 1986 juli 10 - 31 1986, 627; 537
      - 1986 aug. 07 - 14 1986, 104; 607
      - 1986 aug. 21 - 28 1986, 105; 607
      - 1986 sep. 04 - 25 1986, 585; 530
      - 1986 okt. 02 - 16 1986, 580; 529
      - 1986 okt. 23 - 30 1986, 583; 529
      - 1986 nov. 06 1986, 575; 528
      - 1986 nov. 13 - dec. 04 1986, 576; 528
      - 1986 dec. 11 - 18 1986-1987, 626; 536
      - 1987 jan. 08 1987, 333; 647
      - 1987 feb. 19 - mrt. 19 1987, 964
      - 1987 apr. 02 - juli 16 1987, 326; 645
      - 1988 jan. 07 1988, 312; 643
      - 1988 jan. 21 - feb. 18 1988, 327; 646
      - 1988 mrt. 03 - 17 1988, 332; 646
      - 1988 apr. 14 - dec. 15 1988, 318; 643
      - 1989 jan. 26 1989, 305; 641
      - 1989 feb. 23 - mei 25 1989, 306; 641
      - 1989 juni 22 - aug. 17 1989, 310; 642
      - 1989 sep. 21 - 1990 mei 17 1990, 904; 715
    - Organisatie en reorganisatie van de Commissie Vervoervergunningen., 1961-1989; 890; 07.125/760; pak
    - Onderzoek naar het functioneren van de ondersteunende afdeling van de Commissie Vervoervergunningen en de mogelijkheid om die te kunnen privatiseren., 1985-1987; 978-979
      - Correspondentie, 1985-1987, 978; pak
      - Concept- en eindrapport, 1986, 979; pak
    - Verklaring van vernietiging van de dossiers van de voormalige Commissie Vergunningen Wegvervoer (CVW) ex Wet Autovervoer Goederen (WAG) en Commissie Vervoervergunningen (CVV) ex Wet Autovervoer Personen (WAP) & Wet Goederenvervoer Binnenscheepvaart (WGB) met betrekking tot het verlenen van vergunningen voor binnenlands en grensoverschrijdend beroepsvervoer met vrachtauto's, autovervoer personen en goederenvervoer binnenscheepvaart., 1993; 912; 07.353.220.37/758